【裁判字號】    99,審訴,2613
【裁判日期】    991019
【裁判案由】    毒品危害防制條例
【裁判全文】
臺灣高雄地方法院刑事判決            99年度審訴字第2613號
公  訴  人  臺灣高雄地方法院檢察署檢察官
被      告  甲○○
上列被告因違反毒品危害防制條例案件，經檢察官提起公訴（99
年度偵字第18990 號），嗣因被告就被訴事實為有罪陳述，經本
院告知簡式審判程序意旨並聽取公訴人及被告之意見後，本院合
議庭裁定由受命法官獨任依簡式審判程序審理，判決如下：
    主  文
甲○○施用第一級毒品，處有期徒刑玖月；又持有第一級毒品，
處有期徒刑貳月，扣案之第一級毒品海洛因壹包（含包裝袋壹只
，驗前淨重零點壹壹壹公克，驗餘淨重零點壹零壹公克），沒收
銷燬之。應執行有期徒刑拾月，扣案之第一級毒品海洛因壹包（
含包裝袋壹只，驗前淨重零點壹壹壹公克，驗餘淨重零點壹零壹
公克），沒收銷燬之。
    事  實
一、甲○○前於民國98年間因施用毒品案件，經本院以98年度審
    毒聲字第1245號裁定送觀察、勒戒後，認無繼續施用毒品之
    傾向，於99年1 月21日執行完畢出所，並經臺灣高雄地方法
    院檢察署檢察官以98年度毒偵字第5145號為不起訴處分確定
    。又於前開觀察、勒戒執行完畢釋放後5 年內，基於施用第
    一級毒品之犯意，於99年5 月2 日晚上7 時許，在其高雄市
    ○○區○○路45號3 樓住處內，以將第一級毒品海洛因摻入
    香菸點燃之方式，施用海洛因1 次；又基於持有第一級毒品
    之犯意，於99年5 月4 日中午12時許，在高雄市○○區○○
    路與鼎中路路口，以新臺幣（下同）1,000 元之代價，向真
    實姓名、年籍不詳，綽號「兄哥」之男子購入海洛因1 包（
    驗前淨重0.111 公克，驗餘淨重0.101 公克），而非法持有
    之。嗣於同年月4 日下午2 時25分許，在其友人呂宗霖位於
    高雄市○○區○○路596 號9 樓住處內，為警持搜索票執行
    搜索，甲○○於警方未發覺其持有第一級毒品犯行時，主動
    自褲子右後口袋內取出上開未及施用之海洛因1 包交予警方
    查扣，並坦承施用海洛因之犯行，而願接受裁判，經徵得其
    同意採尿送驗，結果呈嗎啡陽性反應，始悉上情。
二、案經高雄市政府警察局左營分局移送臺灣高雄地方法院檢察
    署檢察官偵查起訴。
    理  由
一、本件被告甲○○所犯均係死刑、無期徒刑、最輕本刑為3 年
    以上有期徒刑以外之罪，其於準備程序中就被訴事實為有罪
    之陳述，經法官告知簡式審判程序之旨，並聽取公訴人及被
    告之意見後，經本院合議庭裁定由受命法官獨任進行簡式審
    判程序，合先敘明。
二、上揭犯罪事實業據被告坦承不諱，且被告為警查獲後，經採
    其尿液送驗結果，呈現嗎啡陽性反應，有毒品案件尿液送驗
    編號與真實姓名對照表、高雄市立凱旋醫院（下稱凱旋醫院
    ）99年5 月28日第A00000000 號濫用藥物尿液檢驗報告各1
    份在卷可稽（見警卷第22頁、偵卷第12頁），而被告為警查
    扣之白色粉末1 包，經送往凱旋醫院檢驗結果，確實含有第
    一級毒品海洛因之成分，驗前淨重0.111 公克，驗餘淨重0.
    101 公克，亦有該醫院99年6 月9 日高市凱醫驗字第13261
    號濫用藥物成品檢驗鑑定書1 份附卷可憑（見偵卷第17頁）
    ，綜上所述，足見被告之任意性自白與事實相符，得為認定
    被告犯罪之依據。是以，被告施用第一級毒品、持有第一級
    毒品之犯行堪以認定。另被告前因施用毒品案件，有事實欄
    所載受觀察、勒戒之事實，有臺灣高等法院被告前案紀錄表
    1 份在卷可憑，其於觀察、勒戒執行完畢釋放後，5 年內再
    犯本件施用第一級毒品之犯行，依法自應予以追訴處罰。
三、按海洛因係毒品危害防制條例第2 條第2 項第1 款所稱之第
    一級毒品，依法不得持有、施用。是核被告所為，係犯毒品
    危害防制條例第10條第1 項之施用第一級毒品罪、第11條第
    1 項持有第一級毒品罪。被告所犯上開2 罪，犯意各別，行
    為互殊，應予分論併罰。又被告於警方未發覺其持有海洛因
    犯罪事實之前，主動交付毒品，並於警詢時坦承施用海洛因
    犯行，而願接受裁判之事實，有警詢筆錄及職務報告1 份在
    卷可憑（見警卷第4 至5 、25頁），爰就其上開二犯行，各
    依刑法第62條前段規定，減輕其刑。爰審酌被告前因違反毒
    品危害防制條例案件，經觀察、勒戒後，仍未能徹底戒絕毒
    品，再犯本件施用第一級毒品、持有第一級毒品罪，顯見其
    意志不堅，而無戒毒悔改之意，且其明知國家對於毒品嚴格
    查緝之禁令，猶非法持有第一級毒品，所為實屬不該，惟念
    及被告於本院審理時尚能坦承犯行，犯後態度尚可，且其施
    用毒品，乃戕害一己之身體健康，所為尚未害及他人，所持
    有之海洛因1 包，驗餘淨重僅0.101 公克，數量甚微，並考
    量其犯罪動機、目的、所生危害暨自稱高職肄業、現從事西
    工，日薪1,400 元等一切情狀（見本院卷第35頁），分別量
    處如主文所示之刑，並定其應執行刑，以示懲儆。扣案之海
    洛因1 包（含沾有微量海洛因而無法析離之包裝袋1 只，驗
    前淨重0.111 公克，驗餘淨重0.101 公克），經鑑定後確含
    有海洛因之成分，已如上述，係毒品危害防制條例第2 條第
    2 項第1 款所列之第一級毒品，不問屬於犯人與否，均應依
    毒品危害防制條例第18條第1 項前段之規定，宣告沒收銷燬
    之；至鑑驗所耗損之毒品，既已滅失，自無庸宣告沒收銷燬
    ，附此敘明。
據上論斷，應依刑事訴訟法第299 條第1 項前段、第273 條之1
第1 項，毒品危害防制條例第10條第1 項、第11條第1 項、第18
條第1 項前段，刑法第11條、第62條前段、第51條第5 款，判決
如主文。
本案經檢察官王兆琳到庭執行職務。
中    華    民    國    99    年    10    月    19    日
                      刑事第十庭      法  官  周佳佩
以上正本證明與原本無異。
如不服本判決應於收受判決後10日內向本院提出上訴書狀，並應
敘述具體理由。其未敘述上訴理由者，應於上訴期間屆滿後20日
內向本院補提理由書(均須按他造當事人之人數附繕本)「切勿逕
送上級法院」。
中    華    民    國    99    年    10    月    19    日
                                      書記官  李承悌
附錄本案論罪科刑法條：
毒品危害防制條例第10條第1 項
施用第一級毒品者，處6 月以上5 年以下有期徒刑。
毒品危害防制條例第11條第1 項
持有第一級毒品者，處3 年以下有期徒刑、拘役或新臺幣5 萬元
以下罰金。

司法院資訊處製作；財團法人民間司法改革基金會備份。
